【裁判字號】    92,易,214
【裁判日期】    920603
【裁判案由】    竊盜
【裁判全文】
臺灣板橋地方法院刑事判決                          九十二年度易字第二一四號
    公  訴  人  臺灣板橋地方法院檢察署檢察官
    被      告  乙○○
右列被告因竊盜案件，經檢察官聲請簡易判決處刑（九十一年度偵緝字第八六六號）
，嗣經本院板橋簡易庭認不得以簡易判決處刑（受理案號：九十一年度板簡字第一八
三○號），移
      主      文
乙○○竊盜，處罰金壹仟元，如易服勞役以佰元折算壹日。
      事      實
一、乙○○意圖為自己不法之所有，於民國九十一年四月一日下午二時三十分許，在
    位於臺北縣五股鄉○○路○段八七之三號之某網咖店，見甲○○所有之現金新台
    幣（下同）一百元置放該處，竟徒手竊取之，得手後，即離去該處，嗣經甲○○
    發現報警處理，而循線偵悉其竊盜之情。
二、案經臺北縣警察局三重分局報請臺灣板橋地方法院檢察署檢察官偵查起訴。
     理       由
一、訊之被告乙○○矢口否認有何竊盜之犯行，辯稱：係被害人甲○○自己交付其款
    項，因甲○○恐嚇其友人，其友人遭甲○○另一結夥人押往外面借錢，甲○○則
    要其去買檳榔，故其即趁甲○○不注意時，拿取該筆款項迅速逃走，嗣其有報案
    ，並有抓到甲○○之友人云云。惟查，右揭事實，業據被害人甲○○於警訊及偵
    審中均到庭指稱伊所有之款項，係遭被告所竊取，伊並未要求被告代購檳榔等情
    甚詳，而查，經本院於九十二年二月十七日庭訊時囑被告於二周內陳報所稱甲○
    ○友人之姓名及其報案之相關資料，俾利本院依職權調查，然被告並未陳報該等
    資料，嗣經本院再於同年四月四日以板院通刑篤九二易二一四字第一四二二九號
    函通知其速陳報上述資料，亦未見其回覆，有前開函件附卷可稽，而迄至本院審
    理時，被告仍無法提供該等資料（見本院九十二年五月二十日審判筆錄），是被
    告所辯是否屬實，已非無疑，則查，被告於本院調查時既已自承係趁被害人甲○
    ○不注意之際，拿取該筆款項後，隨即離去現場等語不虛（見本院九十二年二月
    十七日訊問筆錄），故無論被害人有無囑其購買檳榔，其趁隙取走他人款項，自
    有行竊之意圖及行為無訛，從而被告前開所辯，尚難採信，是本件事證已臻明確
    ，被告之犯行堪予認定。
二、查被告意圖為自己不法之所有，而竊取他人之動產，核係犯刑法第三百二十條第
    一項之竊盜罪。爰審酌被告之素行，與其行竊之手段、所生危害、所竊財物之價
    值非鉅及其犯後態度等一切情狀，量處如主文所示之刑，並諭知易服勞役之折算
    標準，以示懲儆。
據上論斷，應依刑事訴訟法第二百九十九條第一項前段、第四百五十二條，刑法第三
百二十條第一項、第四十二條第二項，罰金罰鍰提高標準條例第二條，判決如主文。
本案經檢察官楊仲農到庭執行職務。
中      華      民      國九十二    年      六    月      三      日
                                      臺灣板橋地方法院刑事第五庭
                                          法  官  邱 靜 琪
右正本證明與原本無異。
如不服本判決，應於判決送達後十日內向本院提出上訴狀 (應附繕本) ，上訴於臺灣
高等法院。
                                          書記官  黃 頌 棻
中      華      民      國      九十二     年     六    月      五      日
附錄本案論罪科刑法條全文：
刑法第三百二十條
意圖為自己或第三人不法之所有，而竊取他人之動產者，為竊盜罪，處五年以下有期
徒刑、拘役或五百元以下罰金。
意圖為自己或第三人不法利益，而竊佔他人之不動產者，依前項之規定處斷。
前二項之未遂犯罰之。


司法院資訊處製作；財團法人民間司法改革基金會備份。
